【裁判字號】    95,簡上,128
【裁判日期】    950915
【裁判案由】    妨害公務
【裁判全文】
臺灣新竹地方法院刑事判決             95年度簡上字第128號
上  訴  人
即  被  告  甲○○
上列上訴人因妨害公務等案件，不服本院竹北簡易庭中華民國95
年6月2日95年度竹北簡字第149號第一審簡易判決（聲請簡易判
決處刑書案號：95年度偵字第2200號）提起上訴，本院管轄之第
二審合議庭，判決如下：
    主  文
上訴駁回。
甲○○緩刑貳年。
    事  實
一、甲○○自民國92年5月6日起至94年12月28日止在新竹縣新豐
    鄉上坑村坑子口3號誠正中學接受感化教育。94年12月16日
    中午12時30分許，在誠正中學新民樓1樓走道上，甲○○因
    不服從該校依法執行輔導學生職務之教導員乙○○之管教、
    糾正，竟基於傷害他人身體之故意，徒手毆打依法執行輔導
    職務之乙○○臉部，致乙○○受有左臉0.4公分開放性傷口
    之傷害。
二、案經乙○○訴由新竹縣警察局竹北分局報告臺灣新竹地方法
    院檢察署檢察官聲請簡易判判決處刑。
    理    由
一、本案經本院合議庭審理結果，認本院第一審判決認事用法及
    量刑均無不當，應予維持，所載之證據及理由均與本庭所認
    定者相同，茲引用之。（如附件）
二、上訴人上訴意旨以：被告於案發後業於95年6月5日與告訴人
    和解，原審量刑過重，請求將原判決撤銷，為較輕刑或宣告
    緩刑之判決等語。
三、經查，被告於本院審理時，就其於上開時地徒手毆打依法執
    行輔導職務之誠正中學教導員乙○○致乙○○受傷之犯行，
    坦承不諱，並經告訴人乙○○指訴明確，互核相符，並有如
    原審判決證據欄所示之其他證據在卷可查，事證明確，犯行
    已堪認定。
四、核被告甲○○所為，係犯刑法第135條第1項之妨害公務罪及
    同法第277條第1項之傷害罪。按刑法於94年2月2日修正公布
    ，95年7月1日施行，其中有關想像競合犯部分，新法第55條
    但書係科刑之限制，為法理之明文化，非屬法律之變更，最
    高法院95年度第8次刑事庭會議可資參照。故本件被告所犯
    上開2罪係一行為觸犯數罪名，屬想像競合，應從較重之刑
    法第277條第1項傷害罪論處。
五、原審適用刑事訴訟法第449條第1項前段、第3項、第454條第
    2項，刑法第277條第1項、第135條第1項、第55條、第41條
    第1項前段，罰金罰鍰提高標準條例第1條前段、第2條之規
    定，判處拘役40日，並諭知如易科罰金，以300元折算1日。
六、查被告犯罪時之刑法第41條第1項前段規定：「犯最重本刑
    為五年以下有期徒刑以下之刑之罪，而受六個月以下有期徒
    刑或拘役之宣告，因身體、教育、職業、家庭之關係或其他
    正當事由，執行顯有困難者，得以一元以上三元以下折算一
    日，易科罰金」，又行為時之易科罰金折算標準，修正前罰
    金罰鍰提高標準條例第2條前段（現已刪除）規定，就其原
    定數額提高為100倍折算1日，則本件被告行為時之易科罰金
    折算標準，應以銀元300元折算1日，經折算為新臺幣後，應
    以新臺幣900元折算為1日。惟95年7月1日修正施行之刑法第
    41條第1項前段則規定：「犯最重本刑為五年以下有期徒刑
    以下之刑之罪，而受六個月以下有期徒刑或拘役之宣告者，
    得以新臺幣一千元、二千元或三千元折算一日，易科罰金」
    ，比較修正前後之易科罰金折算標準，以95年7月1日修正施
    行前之規定，較有利於被告，依刑法第2條第1項前段，適用
    修正前刑法第41條第1項前段規定，定其折算標準。原審判
    決就易科罰金之折算標準，雖未及比較新舊法之適用，然上
    訴本院，經比較新舊法，行為後之法律並非較有利於被告，
    仍應適用行為時法，則原判決適用行為時法即無不當，不構
    成撤銷之事由。
七、經核原判決並無違誤，被告上訴對前揭事實陳明沒有意見且
    表示認罪，僅以業與告訴人和解為由請求輕判或宣告緩刑，
    其既對前述事實無意見，是其上訴為無理由，應予駁回。惟
    查，被告前未曾受有期徒刑以上刑之宣告，此有臺灣高等法
    院被告前案記錄表在卷可查，其因一時失慎，致有上開犯行
    其經此刑之宣告後當知謹慎行事，信無再犯之虞，且已於95
    年6月5日與告訴人和解並賠償新台幣5萬元予告訴人，此有
    和解書附卷可稽，並據告訴人乙○○於本院準備程序中陳述
    在卷，足認本件宣告刑以暫不執行為適當，爰併予宣告緩刑
    2年以鼓勵向上，並期自新。又被告行為後，刑法於94年2月
    2日修正公布，95年7月1日施行，有關犯罪在新法施行前，
    新法施行後，緩刑之宣告，應適用新法第74條之規定（最高
    法院95年第8次刑事庭會議決議），併此敘明。
據上論斷，應依刑事訴訟法第455條之1第1項、第3項、第373 條
、第368條，刑法第74條第1項第1款，判決如主文。
本案經檢察官陳榮林到庭執行職務。
中    華    民    國    95    年    9     月    15    日
                  刑事第一庭審判長法  官  賴淑敏
                                  法  官  黃美文
                                  法  官  李毓華
以上正本證明與原本無異。
本件不得上訴。
中    華    民    國    95    年    9     月    15    日
                                  書記官  張倩影
附錄法條：中華民國刑法第135條第1項
對於公務員依法執行職務時，施強暴脅迫者，處3年以下有期徒
刑、拘役或3百元以下罰金。
中華民國刑法第277條第1項
傷害人之身體或健康者，處3年以下有期徒刑、拘役或1千元以下
罰金。


司法院資訊處製作；財團法人民間司法改革基金會備份。
